lt-LT: Būgno montavimo spaustuko tipas: Priedų spaustukas; Rutulinio šarnyro spaustukas; C formos spaustukas; Lankstinis spaustukas; L formos strypo spaustukas; Atminties užraktas; Daugiafunkcis spaustukas; Greitojo atleidimo spaustukas; Spaustukas „vamzdis-vamzdis“; Kita
vi: Loại kẹp gắn trống: Kẹp phụ kiện; Kẹp khớp cầu; Kẹp chữ C; Kẹp bản lề; Kẹp thanh chữ L; Khóa ghi nhớ; Kẹp đa năng; Kẹp tháo nhanh; Kẹp nối ống; Khác
sk-SK: Typ bubnovej montážnej svorky: Svorka na príslušenstvo; Svorka s guľovým kĺbom; C-svorka; Kĺbová svorka; Svorka na L-tyč; Pamäťový zámok; Viacúčelová svorka; Rýchloupínacia svorka; Svorka na spojenie rúrok; Iné
zh-TW: 鼓安裝夾具類型: 配件夾; 球狀接頭夾; C 型夾; 鉸鏈夾; L 型桿夾; 記憶鎖; 多功能夾; 快拆夾; 管對管夾; 其他
pt-BR: Tipo de braçadeira para montagem de tambor: Braçadeira para acessórios; Braçadeira com junta esférica; Grampo C; Braçadeira com dobradiça; Braçadeira de haste em L; Trava de memória; Multiclamps; Braçadeira de engate rápido; Braçadeira tubo a tubo; Outra
tr: Davul montaj kelepçesi tipi: Aksesuar kelepçesi; Küresel mafsal kelepçesi; C kelepçe; Menteşeli kelepçe; L çubuk kelepçesi; Hafıza kilidi; Çoklu kelepçe; Hızlı açılan kelepçe; Borudan boruya kelepçe; Diğer
de: Typ der Befestigungsklemme für Trommeln: Zubehörklammer; Kugelgelenkklammer; C-Klammer; Scharnierklammer; L-Stück-Klammer; Memory Lock; Multiklammer; Schnellspannklammer; Rohr-zu-Rohr-Klammer; Sonstige
nl: Type drumklem: Accessoireklem; Kogelgewrichtklem; C-klem; Scharnierklem; L-rod-klem; Memorylock; Multiklem; Snelsluitklem; Buis-naar-buisklem; Anders
da: Trommemonteringsklemmetype: Tilbehørsklemme; Kugleledsklemme; Skruetvinge; Hængselklemme; L-stangsklemme; Memory lock; Multiklemme; Quick-release-klemme; Rør-til-rør-klemme; Anden
fr: Type à pince de fixation sur tambour: Pince pour accessoire; Pince à rotule; Serre-joint en C; Pince à charnière; Pince pour tige en L; Bague mémoire; Pince multiple; Pince à libération rapide; Pince tube à tube; Autre
ja: ドラムマウントクランプタイプ: アクセサリークランプ; ボールジョイントクランプ; Cクランプ; ヒンジクランプ; Lロッドクランプ; メモリーロック; マルチクランプ; クイックリリースクランプ; チューブトゥチューブクランプ; その他
fi: Rummun kiinnitykseen käytetyn puristimen tyyppi: Lisävarustekiristin; Pallonivelkiristin; C-kiristin; Saranakiristin; L-tankokiristin; Muistilukko; Monitoimikiristin; Pikakiristin; Putkikiristin; Muu
zh-CN: 鼓架夹具类型: 配件夹; 球头夹; C 型夹; 铰链夹; L 型杆夹; 记忆锁; 多功能夹; 快拆夹; 管对管夹; 其他
pt-PT: Tipo de braçadeira para montagem de tambor: Grampo de acessórios; Grampo de articulação esférica; Grampo em C; Grampo de dobradiça; Grampo com haste em L; Bloqueio de memória; Multigrampo; Grampo de libertação rápida; Grampo tubo a tubo; Outro
bg-BG: Тип скоба за монтаж на барабан: Скоба за аксесоари; Скоба със сферична става; C-образна скоба; Шарнирна скоба; Скоба за L-образен прът; Мемори ключ; Мулти-скоба; Скоба за бързо освобождаване; Скоба тръба към тръба; Друго
hu: Dobrögzítő bilincs típusa: Tartozék rögzítőbilincs; Gömbcsuklós bilincs; C-bilincs; Zsanéros bilincs; L-rúd bilincs; Memóriazár; Többszörös bilincs; Gyorskioldós bilincs; Cső a csőhöz bilincs; Egyéb
ru: Тип крепления барабана: Зажим для аксессуаров; Шаровой шарнирный зажим; С-образная струбцина; Шарнирный зажим; Зажим для L-образного стержня; Мемори-лок; Мульти-зажим; Быстросъемный зажим; Зажим «труба к трубе»; Другое
pl: Typ zacisku do mocowania bębna: Zacisk do akcesoriów; Zacisk z przegubem kulowym; Ścisk typu C; Zacisk zawiasowy; Zacisk na pręt L-rod; Zacisk z pamięcią ustawienia (Memory lock); Multiclamp (zacisk wielofunkcyjny); Zacisk szybkomocujący; Zacisk rura-rura; Inny
en: Drum mount clamp type: Accessory clamp; Ball joint clamp; C-clamp; Hinge clamp; L-rod clamp; Memory lock; Multi-clamp; Quick-release clamp; Tube-to-tube clamp; Other
ro-RO: Tipul clemei de montare a tobei: Clemă pentru accesorii; Clemă cu articulație sferică; Clemă în C; Clemă cu balama; Clemă cu tijă în L; Inel de memorie; Clemă multiplă; Clemă cu eliberare rapidă; Clemă tub-la-tub; Altele
it: Tipo di morsetto di montaggio del tamburo: Morsetto per accessori; Morsetto con giunto sferico; Morsetto a C; Morsetto a cerniera; Morsetto per asta a L; Memory lock; Morsetto multiplo; Morsetto a sgancio rapido; Morsetto tubo-tubo; Altro
nb: Klemmetype for trommemontering: Tilbehørsklemme; Kuleleddklemme; C-klemme; Hengselklemme; L-stangklemme; Minnelås; Multiklemme; Hurtigklemme; Rør-til-rør-klemme; Annet
es: Tipo de abrazadera de montaje de tambor: Abrazadera de accesorios; Abrazadera de rótula; Abrazadera en C; Abrazadera de bisagra; Abrazadera de varilla en L; Bloqueo de memoria; Abrazadera múltiple; Abrazadera de liberación rápida; Abrazadera de tubo a tubo; Otro
sl-SI: Vrsta objemke za montažo bobna: Sponka za dodatke; Sponka s krogličnim zglobom; C-sponka; Tečajna sponka; Sponka za L-palico; Spominska objemka; Večnamenska sponka; Sponka za hitro sprostitev; Sponka cev-cev; Drugo
el: Τύπος σφιγκτήρα βάσης τυμπάνου: Σφιγκτήρας αξεσουάρ; Σφιγκτήρας με σφαιρική άρθρωση; Σφιγκτήρας C; Σφιγκτήρας με μεντεσέ; Σφιγκτήρας ράβδου L; Κλείδωμα μνήμης; Πολυσφιγκτήρας; Σφιγκτήρας ταχείας απελευθέρωσης; Σφιγκτήρας σωλήνα σε σωλήνα; Άλλο
cs: Typ upínací svorky pro montáž na buben: Svorka pro příslušenství; Svorka s kulovým čepem; C-svorka; Kloubová svorka; Svorka na L-rod; Paměťová objímka; Multisvorka; Rychloupínací svorka; Svorka trubka-trubka; Ostatní
sv: Typ av klämma för trumfäste: Tillbehörsklämma; Kulledsklämma; C-klämma; Gångjärnsklämma; L-stavsklämma; Minneslås; Multiklämma; Snabbkopplingsklämma; Rör-till-rör-klämma; Övrigt
hr-HR: Vrsta stezaljke za bubanj: Stezaljka za pribor; Stezaljka s kuglastim zglobom; C-stezaljka; Stezaljka sa šarkom; Stezaljka za L-šipku; Memorijska brava; Višestruka stezaljka; Stezaljka za brzo otpuštanje; Stezaljka za spajanje cijevi; Ostalo
th: ประเภทแคลมป์ยึดดรัม: แคลมป์สำหรับอุปกรณ์เสริม; แคลมป์ข้อต่อลูกหมาก; C-Clamp; แคลมป์แบบบานพับ; แคลมป์ก้านรูปตัว L; เมมโมรีล็อก; แคลมป์อเนกประสงค์; แคลมป์แบบปลดเร็ว; แคลมป์ยึดท่อกับท่อ; อื่นๆ
ko: 드럼 마운트 클램프 유형: 액세서리 클램프; 볼 조인트 클램프; C 클램프; 힌지 클램프; L 로드 클램프; 메모리 락; 멀티 클램프; 퀵 릴리스 클램프; 튜브 대 튜브 클램프; 기타